【裁判字號】    98,易,727
【裁判日期】    981231
【裁判案由】    違反毒品危害防制條例
【裁判全文】
臺灣嘉義地方法院刑事判決               98年度易字第727號
公  訴  人  臺灣嘉義地方法院檢察署檢察官
被      告  甲○○
上列被告因違反毒品危害防制條例案件，經檢察官提起公訴（98
年度毒偵緝字第146、147、148號），本院判決如下：
    主  文
甲○○施用第二級毒品，處有期徒刑柒月。
被訴於民國九十八年七月九日十七時十分回溯前九十六小時內某
時施用第二級毒品部分，免訴。
    犯 罪 事 實
一、甲○○前因施用毒品案件，經本院以98年度毒聲字第21號裁
    定送臺灣嘉義看守所附設勒戒處所觀察、勒戒後，認無繼續
    施用毒品之傾向，於民國98年3月11日出所，經臺灣嘉義地
    方法院檢察署檢察官以98年度毒偵字第209號為不起訴處分
    確定。詎猶不知悔悟，竟基於施用第二級毒品之犯意，於98
    年7月14日17時至18時間某時，在不詳地點，以將甲基安非
    他命置於玻璃球內，下方以火燒烤，吸食所產生之煙霧的方
    式施用第二級毒品甲基安非他命1次。嗣經警分別於98年7月
    15  日16時5分、98年7月16日23時28分許，經採集甲○○尿
    液送化驗，其結果均呈現甲基安非他命陽性反應而查獲。
二、案經嘉義市政府警察局第一分局、第二分局報告臺灣嘉義地
    方法院檢察署檢察官偵查後提起公訴。
    理  由
一、有罪部分：
（一）訊據被告甲○○對上揭事實均坦承不諱，並有臺灣檢驗科
      技股份有限公司98年8月3日KＺ000000000000號、
      KＺ000000000000號濫用藥物尿液檢驗報告各1份（見一分
      局警卷5頁、二分局警卷第9頁）、尿液採證同意書（見一
      分局警卷第6頁）、尿液送驗同意書（見二分局警卷第7頁
      ）、尿液送驗姓名對照表（見一分局警卷第7頁）、涉嫌
      毒品案件代號與真實姓名對照表（見二分局警卷第8頁）
      及臺灣高等法院被告前案紀錄表在卷可稽，足認被告之自
      白應與事實相符。本件事證明確，被告施用第二級毒品犯
      行堪以認定。
（二）核被告所為係違反毒品危害防制條例第10條第2項之施用
      第二級毒品罪。被告施用前持有第二級毒品甲基安非他命
      之低度行為，應為施用之高度行為所吸收，不另論罪。公
      訴人雖認被告於98年7月15日16時5分、98年7月16日23時
      28 分許為警採尿時回溯96小時內，各有1次施用甲基安非
      他命行為，然被告供稱為警上開2次採尿前，僅於98年7月
      14 日17時至18時中間某時，有1次施用甲基安非他命行為
      等語，而查上開警察採集被告尿液送驗時間僅有約1日之
      隔，依卷內資料，實難認定被告於公訴人上開所指時間內
      有2次施用甲基安非他命犯行，依罪疑惟輕之原則，應認
      被告僅有於98年7月14日17時至18時中間某時有施用甲基
      安非他命1次之犯行，公訴人上開認定容有未恰。爰審酌
      被告犯罪之動機、目的、手段，犯罪時所受之刺激及其品
      性、生活狀況、智識程度、犯罪所生之損害，及犯罪後態
      度等一切情狀，量處如主文所示之刑，以示懲儆。
二、免訴部分：
（一）公訴意旨以被告甲○○於98年7月9日17時10分許採尿時回
      溯前96小時內（不含公權力拘束時間），在不詳地點，施
      用甲基安非他命1次，因認被告涉違反毒品危害防制條例
      第10條第2項之施用第二級毒品罪。
（二）按案件有曾經判決確定者，應諭知免訴之判決，刑事訴訟
      法第302條第1款定有明文。查被告甲○○前於98年7月10
      日16時10分許，經警採尿檢驗結果呈甲基安非他命陽性反
      應，並坦承於98年7月初某日施用第二級毒品甲基安非他
      命1次，經檢察官以98年度毒偵字第1055號聲請簡易判決
      處刑，並由本院以98年度嘉簡字第1101號簡易判決判處有
      期徒刑6月，如易科罰金，以新臺幣1000元折算1日，於98
      年9月7日判決確定，此業經本院調閱本院98年度嘉簡字第
      1101號卷宗審核屬實。
（三）本件公訴人雖以被告甲○○於98年7月9日17時10分許經警
      採尿檢驗結果呈甲基安非他命陽性反應，並引臺灣檢驗科
      技股份有限公司98年7月28日KＺ000000000000號濫用藥物
      尿液檢驗報告為據，然該次採尿時間僅為上開業經判決確
      定案件之採尿時間前約1日，依據該驗尿報告無法認定被
      告有除卻上開經判決確定之施用第二級毒品犯行外之他次
      施用第二級毒品犯行行為，是應認2次驗尿報告所呈現之
      甲基安非他命陽性反應，係為同一次施用第二級毒品行為
      所致。
（四）揆諸上開法條之規定及說明，應認公訴人起訴被告於民國
      98年7月9日17時10分回溯前96小時內某時施用第二級毒品
      部分，曾經判決確定，應由本院諭知免訴。
據上論斷，應依刑事訴訟法第299條第1項前段、第302條第1款，
毒品危害防制條例第10條第2項，判決如主文。
本案經檢察官楊騏嘉到庭執行職務。
中    華    民    國    98    年    12    月    31    日
                  刑事第三庭    法  官  劉瓊雯
以上正本證明與原本無異。
如不服本判決應於收受判決後10日內向本院提出上訴書狀，並應
敘述具體理由；其未敘述上訴理由者，應於上訴期間屆滿後20日
內向本院補提理由書（均須按他造當事人之人數附繕本）「切勿
逕送上級法院」。
中    華    民    國    98    年    12    月    31    日
                                書記官  劉美娟
附錄本案論罪科刑法條全文：
毒品危害防制條例第10條第2項。
施用第二級毒品者，處 3 年以下有期徒刑。

司法院資訊處製作；財團法人民間司法改革基金會備份。
